# PROFIL PROFESSIONNEL

Autonome et enthousiaste, mes premières expériences m'ont permis de renforcer mes acquis et d'appréhender les différents outils et techniques de développement. En quête de nouveaux challenges, je souhaite rejoindre une organisation à laquelle je pourrais apporter mon dynamisme et mon goût du challenge.

### COMPÉTENCES

- SQL
- MYSQL
- COBOL
- PostGres
- MySQLWorkbench
- REST
- ReactJS
- JavaScript
- HTML
- React Native
- Python
- JAVA
- MongoDB
- NodeJS
- Très bon Soft Skills
- Fiable
- Excellente communication
- Apprentissage rapide

### **CERTIFICATS**

- Passez au Full Stack avec Node.js, Express et MongoDB
- Démarrez votre projet avec Python
- Créez votre site web avec HTML5 et CSS3
- Utilisez Git et GitHub pour vos projets de développement

### **CENTRES D'INTÉRÊT**

- Passion pour le Football
- Jeux de cartes
- Jeux-vidéo
- Cinéma
- Manga/Animé

# BILEL BOUQUOYOUE

## DÉVELOPPEUR COBOL-JAVA

- 0479 67 33 70
- bbouquoyoue@gmail.com
- Boulevard de la Cense n84, 1410 Waterloo
- ± 1 décembre 1997
- Permis B Véhicule Personnel
- bilelbouquoyoue.github.io
- in linkedin.com/in/bilel-bouquoyoue-47442a275

# SITE INTERNET, PORTFOLIOS, RÉSEAUX SOCIAUX

- https://bilelbouquoyoue.github.io/
- https://www.linkedin.com/in/bilel-bouquoyoue-47442a275/

### **PARCOURS PROFESSIONNEL**

02/2024 - Actuel

**IT Young Professional** 

AG Insurance | Bruxelles | CDI

- Regénération de TD
- Développement de module Cobol
- Les Copybook
- Debugging
- Analyse

02/2022 - 05/2022

Stage Technicien electronique

Repair Club | Bruxelles

• Développement application, Electronique, Contact client, Assistance IT.

04/2016 - 08/2018

Professeur particulier Mathématique

Indépendant | Waterloo, Nivelles, Braine l'Alleud

• Mathématique, Pédagogie

### **FORMATION**

09/2018 - 06/2023

EPHEC | Louvain La Neuve

Technologie De l'Informatique, Traitement de signaux, développement web et application, Electronique, Réseaux, Télécommunication, Administration Réseaux